【裁判字號】    89,上易,330
【裁判日期】    891229
【裁判案由】    竊盜
【裁判全文】
臺灣高等法院花蓮分院刑事判決            八十九年度上易字第三三號
    上  訴  人  臺灣臺東地方法院檢察署檢察官
    被      告  乙○○
    選任辯護人  吳漢成
右列上訴人因被告竊盜案件，不服臺灣臺東地方法院八十九年度易字第二二八號中華
民國八十九年九月二十九日第一審判決( 起訴案號：臺灣臺東地方法院檢察署八十九
年度偵字第九五五號 )，提起上訴，本院判決如左：
    主  文
原判決撤銷。
乙○○帶兇器毀越門扇竊盜，處有期徒刑陸月。
    事  實
乙○○意圖為自己不法之所有，於民國八十九年四月二十四日十二時前後，攜帶客觀
上具有危險性足供為兇器使用之一字型螺絲起子一把（未扣案），侵入台東市○○路
○段二七二號甲○○之住宅內，以螺絲起子撬開甲○○房間之門鎖，竊取甲○○所有
之汽車音響主機一套，得手後，將之藏放在其工作地點，台東市○○路三號鼎東客運
保養廠。嗣於同日下午一時三十分許，經甲○○發覺報警查獲而取出上開音響發還甲
○○。
本案經甲○○訴由台東縣警察局台東分局報告台灣台東地方法院檢察署檢察官偵查起
訴。
    理  由
一、訊之被告乙○○矢口否認有前揭犯行，辯稱：「伊有一部音響送交甲○○修理，
    當天去找甲○○，邱不在家，伊想先借一部回家聽，以後再告訴甲○○，伊並無
    偷竊的意思。況且他取走的音響，為公司同事杜秋男所有，並非甲○○的東西，
    也不算偷竊」等語。惟查：
  (一)被告如何於前述時、地，持螺絲起子撬開門鎖進入告訴人甲○○之房間內，竊取
    汽車音響主機一部。隨後，甲○○發現音響失竊，甲○○因以前被偷過一次，所
    以就懷疑是被告所為，即報警並於被告服務之鼎東客運保養廠取出贓物等情，業
    據告訴人於警訊指訴明確（見偵查卷第十頁），並有台東縣警察甲○○住宅被竊
    案現場初步勘查報告一份、現場照片五張（門鎖有被撬開之痕跡）、贓物領據附
    卷，足以佐證告訴人的指訴確有憑據。
  (二)被告未經甲○○同意，直接取走汽車音響，已據其於警訊及偵查中供述明確。則
    其破壞他人持有關係，而將音響置於自己實力支配之下，已構成竊盜犯行，何況
    係撬開被害人房間之門鎖而侵入竊盜，其非借用，已至明顯。其於原審請求傳訊
    證人杜秋男證明該音響為杜秋男所有，並非偷甲○○所有之物品一節，因事實已
    明，核無傳訊必要。
  綜合上述，被告所辯顯係諉卸刑責之詞，不足採信，事證明確，被告犯行足以認定
  。
二、核被告乙○○所為係犯刑法第三百二十一條第一項第二、三款之攜帶凶器毀越門
    扇竊盜及第三百零六條之無故侵入住宅罪。所犯上述二罪，有方法結果之牽連關
    係，為牽連犯，應從一重之攜帶凶器毀越門扇竊盜罪處斷。原審據以論科，固非
    無見。惟查被告於侵入被害人房間行竊時，係以螺絲起子撬開房間門鎖而進入行
    竊，已據被害人指訴甚明，並有門鎖被撬開之痕跡照片在卷可憑，此部分自為起
    訴效力所及，應一併審判，原審未一併論處，自有可議。且被告行為後，一再藉
    詞否認犯罪，並無悔意，且被害人懷疑前次失竊係被告所為，被告又有槍砲前科
    而受保護管束處分，為被告所供認自難認為其無再犯之虞，檢察官上訴意旨執此
    指摘原判決所為緩刑之宣告不當，為有理由，應將原判決撤銷改判。爰審酌被告
    行為後一再藉詞否認犯行，並無悔意，及被害人業已取回失竊之物，損害不大等
    一切情狀，量處有期徒刑六月，以示懲儆。至被告用以行竊之螺絲起子一把，並
    未扣案，爰不予宣告沒收，併此明。
據上論斷：應依刑事訴訟法第三百六十九條第一項前段、第三百六十四條、第二百九
十九條第一項前段，刑法第三百二十一條第一項第二款、第三款、第三百零六條、第
五十五條，罰金罰鍰提高標準條例第一條前段，判決如主文。
本案經檢察官翟光軍到庭執行職務。
中      華      民      國      八十九      年    十二    月   二十九   日
                                    審判長法官  吳  鴻  章
                                          法官  黃  永  祥
                                          法官  莊  謙  崇
右正本證明與原本無異。
本件不得上訴。
                                        書記官  劉  夢  蕾
中      華      民      國      八十九      年    十二    月    三十    日


司法院資訊處製作；財團法人民間司法改革基金會備份。
